# 请问加盟收入是否可以确认？

提问人：yythsj 时间：2019-11-18 06:30:14
甲公司和乙公司一起开一家服装店 C, 甲公司占股 51%,乙公司占股 49%。
甲公司以品牌及运营管理出资, 乙公司以品牌使用费 200 万出资。乙公司将品牌使用费 200 万给甲公司，甲公司设立门店 C。这 200 万甲公司是否可以按品牌使用费收入确认？谢谢！

回答人：chenyiwei
由于“甲公司以品牌及运营管理出资”，乙公司支付的 200 万元实际上是按照其在新公司的持股比例代新公司支付部分管理和服务价款，这不仅仅包括品牌的授权使用，还包括后续的运营管理服务。因此，不建议 A 在收到该200 万元时一次性确认收入，而是建议递延到后续合作期间住不确认收入。